【裁判字號】    90,易,2189
【裁判日期】    900629
【裁判案由】    傷害
【裁判全文】
臺灣高雄地方法院刑事判決                          九十年度易字第二一八九號
    公  訴  人  臺灣高雄地方法院檢察署檢察官
    被      告  乙○○
右列被告因傷害案件，經檢察官提起公訴（九十年度偵字第九五七八號），本院判決
如左：
    主  文
乙○○傷害人之身體，處拘役參拾日，如易科罰金以參佰元折算壹日。菜刀壹把沒收
。
    事  實
一、乙○○與甲○○曾為夫妻關係，惟雙方於離婚後仍偶生爭執，於民國九十年三月
    二十六日下午四時許，在高雄縣六龜鄉紅水坑聖天宮前榕樹下，二人又因細故發
    生爭執，乙○○遂返家攜帶其所有之菜刀一把，再前往上址榕樹下與甲○○理論
    ，雙方因之又起爭執，乙○○竟基於傷害之故意，持其所有之菜刀一把砍傷甲○
    ○之右手肘，致甲○○因而受有右肘撕裂傷二‧五×○‧五×○‧三公分之傷害
    。
二、案經甲○○訴由高雄縣警察局六龜分局報請臺灣高雄地方法院檢察署檢察官偵查
    起訴。
    理  由
一、訊據被告乙○○固坦承以其所有之菜刀一把揮傷告訴人甲○○，並因而致甲○○
    受有右肘撕裂傷二‧五×○‧五×○‧三公分之事實，惟矢口否認有何傷害之犯
    行，辯稱：因為之前甲○○經常跑到伊店裡鬧，伊才會到高雄縣六龜鄉紅水坑聖
    天宮前榕樹下跟甲○○吵架，當時甲○○有喝酒，伊因為怕甲○○會打他，才會
    跑回家去拿菜刀，沒想到甲○○還是出手要打他，才會在抵擋甲○○時不小心去
    揮到甲○○的手肘云云。
二、經查，被告係因細故與告訴人甲○○發生爭執後，即返家持菜刀一把前往高雄縣
    六龜鄉紅水坑聖天宮前榕樹下與告訴人甲○○理論，並持刀砍傷告訴人甲○○，
    致告訴人甲○○受有右肘撕裂傷二‧五×○‧五×○‧三公分之傷害等情，業經
    告訴人甲○○指述綦詳，並有驗傷診斷書一紙附卷可稽。被告雖辯稱係在阻擋告
    訴人甲○○毆打時，不小心揮到告訴人甲○○云云，惟被告前於警、偵訊中即供
    稱：係因告訴人甲○○表示伊偷人，伊生氣才會拿刀砍傷告訴人甲○○等語，且
    以被告與告訴人甲○○理論時所持之工具為菜刀，其刀刃鋒利，稍施以力道，即
    有致人於傷之可能，此為一般人所共知，顯見被告對以菜刀揮向人體器官將致人
    於傷一情，知之甚明，況縱認被告所言為真，被告亦無故意以刀鋒阻擋告訴人甲
    ○○之手臂之理。是由被告以刀揮向告訴人甲○○之手臂一節觀察，其具有傷害
    之故意甚明。被告所辯，尚無足採。事證明確，被告犯行應堪認定。
三、核被告乙○○所為，係犯刑法第二百七十七條第一項之傷害罪。爰審酌被告因細
    故與告訴人甲○○發生爭執，竟即持菜刀砍傷告訴人甲○○，以菜刀之鋒利，稍
    有不慎，即有導致重大傷害之危險，惡性非輕，惟念告訴人甲○○所受之傷害並
    非重大等一切情狀，量處如主文所示之刑，並諭知如易科罰金之折算標準。又菜
    刀一把，係被告所有一情，業經被告供承在卷，且為供犯罪所用之物，應依刑法
    第三十八條第一項第二款宣告沒收。
據上論斷，應依刑事訴訟法第二百九十九條第一項前段，刑法第二百七十七條第一項
、第四十一條第一項，罰金罰鍰提高標準條例第一條前段、第二條，判決如主文。
中      華      民      國      九十      年      六    月    二十九    日
                                  臺灣高雄地方法院刑事第七庭
                                      法  官   曾  淑  娟
右正本證明與原本無異。
如不服本判決，應於判決送達後十日內，向本院提出上訴狀。
                           書記官   陳  恩  如
中      華      民      國      九十      年      七    月       二     日
附錄本判決論罪之法條：
中華民國刑法第二百七十七條第一項：
傷害人之身體或健康者，處三年以下有期徒刑、拘役或一千元以下罰金。


司法院資訊處製作；財團法人民間司法改革基金會備份。
